臺灣臺中地方法院交通事件裁定　　　　　　　　　　九十四年度交聲字第一二號
　　原處分機關　交通部公路總局臺中市監理站
　　受 處分 人　甲○○
右列受處分人因違反道路交通管理處罰條例案件，對於交通部公路總局臺中市監理站
民國九十四年一月二十六日所為之裁決（裁監稽違字第裁六一─Ｈ00000000
號裁決書），聲明異議，本院裁定如左：
    主  文
異議駁回。
    理  由
一、原處分機關略以：受處分人甲○○，其所有之車號ＴＧＱ─四六○號輕機車，於
    民國八十九年七月九日一時二十五分許，在臺中縣太平市處，因機車領有號牌而
    未懸掛之違規，為臺中縣警察局霧峰分局員警當場舉發，經掣開違規通知單，受
    處分人未依限期到案提出申訴，該站經查違規屬實，遂於九十四年一月二十六日
    以裁監稽違字第裁六一─Ｈ00000000號裁決書，裁處罰鍰新臺幣六千元
    整，並牌照吊銷，逾期則依裁決書處罰主文規定裁處，於法並無不合等語。
二、本件受處分人甲○○則以：機車因行進中螺絲掉落，車牌經路人告知拾回，因已
    夜深未及時安裝，暫放予置物箱內，警方執意重罰，無力負擔，請體恤民苦，予
    以查明，爰聲明異議云云。
三、按汽車（包括機器腳踏車）已領有號牌而未懸掛者，處汽車所有人新臺幣三千六
    百元以上一萬零八百元以下罰鍰，並禁止其行駛；前項第七款之牌照吊銷之；汽
    車牌照包括號牌、行車執照，為行車之許可憑證；機器腳踏車號牌每車一面，應
    正面懸掛於車輛後端之明顯適當位置。道路交通管理處罰條例第十二條第一項第
    七款、第二項與道路交通安全規則第十一條第一項第三款及違反道路交通管理事
    件統一裁罰標準表皆有明文。
四、經查：本件受處分人甲○○，其所有之車號ＴＧＱ─四六○號輕機車，於上開時
    、地，因領有號牌而未懸掛之違規事實，為員警當場舉發，經掣開違規通知單移
    送等情，非但為受處分人於異議狀所不爭執，並有前揭舉發通知單、裁決書等在
    卷可稽。雖受處分人以上開情詞置辯，惟經本院審酌卷附之相關資料得知，本案
    舉發員警於違規時地，執行交通稽查勤務時，發現ＴＧＱ─四六○號輕機車，後
    方號牌未依規定懸掛，即以警笛及手勢將其攔停稽查，經查核駕行照資料無誤後
    告知違規事項，依本條例舉發，此有原舉發機關九十三年十一月二十五日之書函
    在卷可憑。本院經查無任何證據足資證明執勤警員有捏造事實、違法取締之情事
    ，則執勤警員本其維護交通秩序、安全職責所為之當場舉發，自應受到合法、正
    確之推定。本件既係員警當場舉發違規，並經受處分人之子即駕駛人沈俊男親自
    簽名於該舉發違規通知單上，其確有領有號牌未依規定懸掛之違規情事，堪以認
    定。況車輛之號牌為車輛之認證，亦為行車之許可憑證，故車輛應依規定懸掛有
    效號牌始可行駛道路，以利辨識及交通秩序之維護。受處分人既明知其車輛號牌
    已經掉落，已無行車之許可憑證，應即停車迅將該號牌掛回，或先暫停使用車輛
    ，以利車輛之辨識及交通秩序之維護，受處分人徒以伊駕駛之車輛車牌，因已夜
    深未及時安裝，暫放予置物箱內，警方執意重罰，無力負擔云云抗辯，尚無可採
    。受處分人既在知悉車牌掉落之情形下，仍執意未懸掛號牌而行駛道路，遭警依
    法舉發，應無違誤，是受處分人前開違規之事實，足堪認定。受處分人指摘原處
    分不當，尚屬無據。從而，原處分機關據以援引上開規定，裁處罰鍰新臺幣六千
    元整，並牌照吊銷，逾期則依裁決書處罰主文規定處罰，並無不當。本件聲明異
    議為無理由，應予駁回。
五、據上論斷，應依道路交通管理處罰條例第八十七條第二項，道路交通案件處理辦
    法第十九條，裁定如主文。
中      華      民      國      九十四      年    三    月    二十八    日
                                臺灣臺中地方法院交通法庭
                                    法  官  張清洲
右正本證明與原本無異。
如不服本裁定，應於送達後五日內，向本院提出抗告狀。
                                    書記官
中      華      民      國      九十四      年    三    月    二十八    日
